臺灣桃園地方法院刑事判決　　　　　　 95年度交易字第503號
公　訴　人　臺灣桃園地方法院檢察署檢察官
被　　　告　甲○○
上列被告因過失傷害案件，經檢察官提起公訴（95年度偵字第23
582 號），本院判決如下︰
    主  文
甲○○因過失傷害人，處拘役伍拾日，如易科罰金，以新臺幣壹
仟元折算壹日。
    事  實
一、甲○○於民國九十五年十月九日晚間六時三十分許，駕駛二
    二三二—ＭＱ號自用小客車，在桃園縣桃園市○○路二號前
    （該處為單行道）左側路邊起步，欲由北往南方向行駛時，
    原應注意汽車起步前，應注意前後左右有無車輛，並應讓行
    進中之車輛優先通行，而依當時晴天，夜間有照明，柏油路
    面乾燥無缺陷，視距良好無障礙物等情境，亦無不能注意之
    情事，竟疏未注意乙○○騎乘ＲＸＤ—六一七號輕機車，自
    其右後方行駛前來之路況，致未讓乙○○之機車先行，即貿
    然起步行駛，其小客車右前車頭遂撞及輕機車左後車身肇事
    ，乙○○因此人車倒地，受有第十二胸椎壓迫性骨折之傷害
    。
二、案經乙○○訴請桃園縣政府警察局桃園分局移送臺灣桃園地
    方法院檢察署檢察官偵查起訴。
    理  由
一、訊據被告甲○○固坦承於上揭時間、地點，駕車與機車騎士
    乙○○發生碰撞肇事之事實，惟否認有何過失傷害犯行。辯
    稱：伊車頭先出來，方向盤已經打正後，乙○○自己來撞伊
    車，所以是她的過失，伊沒有過失，而且乙○○胸椎的傷是
    舊傷云云。經查：
（一）證人乙○○到庭證稱：我是往前騎，被告沒有注意到我過
      來，就突然起步，他的右邊車頭，撞到我機車的左後方，
      我車子騎到他車旁時，他的車頭才在動，當時閃避不及，
      就被撞到了，被告也沒有打方向燈等語（本院九十六年四
      月二十五日筆錄），且由卷附之機車車損照片顯示，機車
      是左後車身受到擦撞，亦與證人所述之事故情節相符（偵
      查卷第十五頁），被告在本院審理時亦自承：沒有看到機
      車過來等語，此外，復有道路交通事故現場圖、道路交通
      事故調查報告表（一）、（二）各一份，肇事後車輛及現
      場照片六張附卷可稽（偵查卷第十二頁至第十六頁），而
      乙○○因此受有第十二胸椎壓迫性骨折之傷害，則有長庚
      紀念醫院林口分院出具之診斷證明書一份在卷可考（偵查
      卷第二十四頁），綜上，足認證人前開指述屬實，可以採
      信。
（二）按「汽車起步前應顯示方向燈，注意前後左右有無障礙或
      車輛行人，並應讓行進中之車輛行人優先通行」，道路交
      通安全規則第八十九條第一項第六款定有明文，被告自應
      遵守上開規定，謹慎駕車以維行車安全及避免危險發生，
      又依卷附調查報告表（一）所載，肇事當時晴天，夜間有
      照明，柏油路面乾燥無缺陷，視距良好無障礙物，依其情
      境，亦無不能注意之情事，然被告竟疏未注意其右後方有
      乙○○騎乘輕機車接近前來之路況，致未讓乙○○之機車
      先行，即貿然起步行車，以致肇事，被告自有違反上揭規
      定之過失，且被告之過失與乙○○之受傷間，並有相當因
      果關係。
（三）至被告雖辯稱：伊車頭出來後，乙○○自己來撞伊，所以
      是乙○○的過失，而且乙○○的傷是舊傷云云，惟查，本
      件係被告之小客車車頭撞及乙○○之機車左後車身，由上
      開車損狀況而言，與被告所辯：是乙○○來撞伊的云云，
      顯然不符，且路權歸屬係以車輛之相對行向作為判斷依據
      ，亦非以撞人或被撞者為準，而本件係被告應讓乙○○先
      行，已見前述，是故，被告所辯：是乙○○撞伊的云云，
      並無可採。再者，經本院函詢長庚紀念醫院林口分院結果
      ，據覆乙○○係於九十五年十月十日（即事故翌日）急診
      就醫，當時主訴係因被汽車撞而跌坐在地，導致嚴重背痛
      ，診斷為第十二胸椎壓迫性骨折，經量製背架及止痛藥治
      療後，陸續以門診追蹤，另十一月一日與十一月十五日兩
      次回診，其主訴均與十月十日之敘述相同，且病患於十一
      月十五日門診開立之診斷證明書，與上述之傷勢確有相關
      等語，有該院九十六年四月二十三日長庚院法字第三三五
      號函暨所附病歷資料一份附於本院卷可考（未編頁），可
      見被告所辯：乙○○的傷是舊傷云云，純屬推測之詞，亦
      無可採。
（四）綜上，本件事證明確，被告犯行已堪認定，應依法論科。
二、核被告甲○○所為，係犯刑法第二百八十四條第一項前段之
    過失傷害罪。爰審酌被告並無前科，有其臺灣高等法院被告
    前案紀錄表一份附卷可稽，並無不良素行，其駕車起步，未
    讓後方之機車先行，為本件事故原因，應負全部之過失責任
    ，被害人乙○○所受之傷勢，被告犯後飾詞圖卸，迄今亦未
    與乙○○和解等一切情狀，量處如主文所示之刑，並諭知易
    科罰金之折算標準，以示懲儆。
據上論斷，應依刑事訴訟法第二百九十九條第一項前段，刑法第
二百八十四條第一項前段、第四十一條第一項前段，刑法施行法
第一條之一第一項、第二項前段，判決如主文。
本案經檢察官楊挺宏到庭執行職務。
中　　華　　民　　國　　96　　年　　6 　　月　　6 　　日
                  交通法庭  審判長法　官   曾家貽
                                  法  官   吳為平
                                  法  官   陳彥宏
以上正本證明與原本無異
如不服本判決書應於送達後十日內向本院提出上訴狀
                                  書記官　翁其良
中　　華　　民　　國　　96　　年　　6 　　月　　6 　　日
論罪法條：刑法第二百八十四條第一項前段
中華民國刑法第284條
（過失傷害罪）
因過失傷害人者，處 6 月以下有期徒刑、拘役或 5 百元以下罰
金，致重傷者，處1 年以下有期徒刑、拘役或5 百元以下罰金。
從事業務之人，因業務上之過失傷害人者，處 1 年以下有期徒刑
、拘役或1 千元以下罰金，致重傷者，處3 年以下有期徒刑、拘
役或2 千元以下罰金。
